Minutes et répertoires du notaire Thomas GIBERT, 20 février 1762 - 31 janvier 1794 (étude XXXIX)
Archives nationales
Minutes et répertoires du notaire Thomas GIBERT (étude XXXIX)
20 février 1762 - 31 janvier 1794
MC/ET/XXXIX/484 - MC/ET/XXXIX/666, MC/RE/XXXIX/7 - MC/RE/XXXIX/9
Etude XXXIX; Gibert, Thomas
Archives nationales de France
Minutes et répertoires: la loi 2008-696 du 15 juillet 2008 relative aux archives a fixé à 75 ans à compter de la date de l'acte, ou à 25 ans à compter de la date du décès de l'intéressé si ce délai est plus bref, le délai de communication des minutes et répertoires des notaires; ce délai est porté à 100 ans à compter de la date de l'acte si le document se rapporte à un mineur (code du Patrimoine, articles L213-2, 4e d et 5e).
Autres documents de l'étude (dossiers de clients, comptabilité...): s'agissant d'archives privées, ces documents sont communicables selon les modalités fixées par le déposant ou le donateur.
Certains documents ne sont pas accessibles en raison de leur mauvais état de conservation.
Versement
Accès aux instruments de recherche de tous les notaires de l’étude XXXIX
Archives de l'étude XXXIX
- Minutes de Thomas GIBERT, 20 février 1762 - 20 septembre 1794; MC/ET/XXXIX/484 - MC/ET/XXXIX/666
  - Minutes. 1762, 20 février - 1762, 30 avril, 20 février 1762 - 30 avril 1762; MC/ET/XXXIX/484
    Informations complémentaires:
    Informations concernant le classement:
    Le niveau inférieur de description, quand il existe, correspond aux minutes d'actes. Toutes les minutes ne sont pas forcément décrites une à une. Les descriptions de ces minutes sont plus ou moins détaillées.
  - Minutes. 1762, mai - 1762, juin, mai 1762 - juin 1762; MC/ET/XXXIX/485
  - Minutes. 1762, juillet - 1762, août, juillet 1762 - août 1762; MC/ET/XXXIX/486
  - Minutes. 1762, septembre - 1762, octobre, septembre 1762 - octobre 1762; MC/ET/XXXIX/487
    - MENUISIER apprentissage de § Mise en apprentissage, pour 7 années par Edmond BEAUSAN, vignerons à Chaulnes paroisse de Chemilly près Auxerre en Bourgogne, de Denis BEAUSAN son fils, 18 ans garçon de taverne au logis du sieur Mereau marchand b de P. y demeurant rue de la Vannerie, près la Grève, chez Simon LEGRAND, maître menuisier rue des Lombards paroisse Saint-Jean de la B. pas de frais d'apprent., 10 juin 1611; MC/ET/XXXIX/487; fol. 102
      Origine de l'information:
      Artisans XVIIe, par M. Jurgens, M.A. Fleury, R. Gourmelon et le personnel du Minutier central, 1954-1996 (fichier papier entièrement dématérialisé; voir contexte dans le Plan d’orientation général - Notaires de Paris, guides thématiques du Minutier).
      Date de révision: 2011-2012
      Date de création de la notice: 2010
      contrat d'apprentissage; Beausan, Edmond; Beausan, Denis; Legrand, Simon
  - Minutes. 1762, novembre - 1762, décembre, novembre 1762 - décembre 1762; MC/ET/XXXIX/488
  - Minutes. 1763, janvier - 1763, mars, janvier 1763 - mars 1763; MC/ET/XXXIX/489
  - Minutes. 1763, avril - 1763, mai, avril 1763 - mai 1763; MC/ET/XXXIX/490
  - Minutes. 1763, juin - 1763, juillet, juin 1763 - juillet 1763; MC/ET/XXXIX/491
  - Minutes. 1763, août - 1763, octobre, août 1763 - octobre 1763; MC/ET/XXXIX/492
  - Minutes. 1763, novembre - 1763, décembre, novembre 1763 - décembre 1763; MC/ET/XXXIX/493
  - Minutes. 1764, janvier - 1764, février, janvier 1764 - février 1764; MC/ET/XXXIX/494
  - Minutes. 1764, mars - 1764, avril, mars 1764 - avril 1764; MC/ET/XXXIX/495
  - Minutes. 1764, mai - 1764, juin, mai 1764 - juin 1764; MC/ET/XXXIX/496
  - Minutes. 1764, juillet - 1764, août, juillet 1764 - août 1764; MC/ET/XXXIX/497
  - Minutes. 1764, septembre - 1764, octobre, septembre 1764 - octobre 1764; MC/ET/XXXIX/498
  - Minutes. 1764, novembre - 1764, décembre, novembre 1764 - décembre 1764; MC/ET/XXXIX/499
  - Minutes. 1765, janvier - 1765, février, janvier 1765 - février 1765; MC/ET/XXXIX/500
  - Minutes. 1765, mars - 1765, avril, mars 1765 - avril 1765; MC/ET/XXXIX/501
    - Contrat de mariage entre Antoine Charles Malus de Montarcy et Françoise Riqbour, avec signature de Jean-Baptiste Daragon, professeur au collège de Montaigu., 10 mars 1765; MC/ET/XXXIX/501
      Collèges et professeurs, XVIIIe siècle (95 actes), par Claire Béchu, 1986-1996 (fichier papier entièrement dématérialisé; voir contexte dans le Plan d’orientation général - Notaires de Paris, guides thématiques du Minutier).
      Date de création de la notice: 2006
      contrat de mariage; Montaigu (collège de); Daragon, Jean-Baptiste; Malus de Montarcy, Antoine Charles; Riqbour, Françoise
    - MALUS de MONTARSY (Antoine Charles) Receveur des Tailles § Contrat de mariage entre Antoine Charles MALUS de MONTARSY et Françoise RICQBOUR, 10 mars 1765; MC/ET/XXXIX/501
      Fichier dit 'général' XVIIe-XVIIIe siècles, par le personnel du Minutier, 1954-1999 ( fichier papier entièrement dématérialisé; voir contexte dans le Plan d’orientation général - Notaires de Paris, guides thématiques du Minutier).
      contrat de mariage; Malus de Montarsy, Antoine Charles
    - OFFICE de RECEVEUR des TAILLES § Cession de OFFICE de RECEVEUR des TAILLES à l'occasion du contrat de mariage d'Antoine Charles MALUS de MONTARSY avec D/lle/ Françoise RICQBOUR (le sr de Montarsy titulaire dudit office), 10 mars 1765; MC/ET/XXXIX/501
      contrat de mariage
    - RICQBOUR (Françoise) § Contrat de mariage entre Françoise RICQBOUR et Antoine Charles MALUS de MONTARSY, Receveur des bailles, 10 mars 1765; MC/ET/XXXIX/501
      contrat de mariage; Ricqbour, Françoise
    - TABOUREUX (Jean-Claude) maître charpentier, Entrepreneur des Bâtiments du Roi Rue du Chemin du Rempart, par/sse/ La Madeleine § Cité comme subrogé tuteur dans l'inventaire fait après décès de Marie Marguerite TABOUREUX, sa fille, f/e/ de Saint-Guillaume Pierre FRIGARD, 20 avril 1765; MC/ET/XXXIX/501
      inventaire; Taboureux, Jean-Claude
    - CHARPENTIER maître, et Entrepreneur des Bâtiments du roi TABOUREUX (Jean-Claude) demeurant rue du chemin du Rempart § Inventaire après le décès de sa fille, Marie Marguerite TABOUREUX, épouse de Guillaume Pierre FRIGARD, 20 avril 1765; MC/ET/XXXIX/501
  - Minutes. 1765, mai - 1765, juin, mai 1765 - juin 1765; MC/ET/XXXIX/502
    - BANCE (Elisabeth) femme de Robert BOULLIÉ, maître savetier Rue de l'Aiguillerie, paroisse Sainte-Opportune § Inventaire après décès d'Elisabeth BANCE à la requête de Robert BOULLIÉ son mari (commune en Bans), 22 juin 1765; MC/ET/XXXIX/502; 3 folios
      inventaire après décès; Bance, Elisabeth
  - Minutes. 1765, juillet - 1765, août, juillet 1765 - août 1765; MC/ET/XXXIX/503
  - Minutes. 1765, septembre - 1765, octobre, septembre 1765 - octobre 1765; MC/ET/XXXIX/504
  - Minutes. 1765, novembre - 1765, décembre, novembre 1765 - décembre 1765; MC/ET/XXXIX/505
  - Minutes. 1766, janvier - 1766, février, janvier 1766 - février 1766; MC/ET/XXXIX/506
  - Minutes. 1766, mars - 1766, avril, mars 1766 - avril 1766; MC/ET/XXXIX/507
  - Minutes. 1766, mai - 1766, juin, mai 1766 - juin 1766; MC/ET/XXXIX/508
  - Minutes. 1766, juillet, juillet 1766; MC/ET/XXXIX/509
  - Minutes. 1766, août - 1766, octobre, août 1766 - octobre 1766; MC/ET/XXXIX/510
  - Minutes. 1766, novembre - 1766, décembre, novembre 1766 - décembre 1766; MC/ET/XXXIX/511
  - Minutes. 1767, janvier - 1767, février, janvier 1767 - février 1767; MC/ET/XXXIX/512
  - Minutes. 1767, mars - 1767, avril, mars 1767 - avril 1767; MC/ET/XXXIX/513
  - Minutes. 1767, mai - 1767, juin, mai 1767 - juin 1767; MC/ET/XXXIX/514
  - Minutes. 1767, juillet - 1767, septembre, juillet 1767 - septembre 1767; MC/ET/XXXIX/515
  - Minutes. 1767, octobre - 1767, décembre, octobre 1767 - décembre 1767; MC/ET/XXXIX/516
  - Minutes. 1768, janvier - 1768, février, janvier 1768 - février 1768; MC/ET/XXXIX/517
  - Minutes. 1768, mars - 1768, avril, mars 1768 - avril 1768; MC/ET/XXXIX/518
  - Minutes. 1768, mai - 1768, juin, mai 1768 - juin 1768; MC/ET/XXXIX/519
  - Minutes. 1768, juillet - 1768, août, juillet 1768 - août 1768; MC/ET/XXXIX/520
  - Minutes. 1768, septembre, septembre 1768; MC/ET/XXXIX/521
  - Minutes. 1768, octobre - 1768, décembre, octobre 1768 - décembre 1768; MC/ET/XXXIX/522
  - Minutes. 1769, janvier - 1769, mars, janvier 1769 - mars 1769; MC/ET/XXXIX/523
  - Minutes. 1769, avril - 1769, mai, avril 1769 - mai 1769; MC/ET/XXXIX/524
  - Minutes. 1769, juin, juin 1769; MC/ET/XXXIX/525
  - Minutes. 1769, juillet - 1769, août, juillet 1769 - août 1769; MC/ET/XXXIX/526
    - Hôtel de Beauvais. Vente au comte Van Eyck., 12 août 1669; MC/ET/XXXIX/526
      Étrangers en France, Français à l'étranger et aux colonies, XVIe-XIXe siècle (env. 1.000 actes), par le personnel du Minutier,1950-2000 (fichier papier entièrement dématérialisé; voir contexte dans le Plan d’orientation général - Notaires de Paris, guides thématiques du Minutier).
      Date de création de la notice: 2002
      acte de vente; Beauvais (hôtel de); Allemagne; Van Eyck (comte)
  - Minutes. 1769, septembre - 1769, octobre, septembre 1769 - octobre 1769; MC/ET/XXXIX/527
  - Minutes. 1769, novembre - 1769, décembre, novembre 1769 - décembre 1769; MC/ET/XXXIX/528
  - Minutes. 1770, janvier - 1770, mars, janvier 1770 - mars 1770; MC/ET/XXXIX/529
  - Minutes. 1770, avril - 1770, juin, avril 1770 - juin 1770; MC/ET/XXXIX/530
  - Minutes. 1770, juillet - 1770, août, juillet 1770 - août 1770; MC/ET/XXXIX/531
  - Minutes. 1770, septembre - 1770, octobre, septembre 1770 - octobre 1770; MC/ET/XXXIX/532
    - HARDOUIN (Raphael) + § Quitt. par Josias DREUX marchand hôtelier à Saint-Cloud à cause de Marguerite H. sa femme, fille et héritière par 1/2 de Raphael HARDOUIN et Marie COUSTURIER, sa femme, de rachat de rente, 22 janvier 1620; MC/ET/XXXIX/532; fol. 19
      quittance; Hardouin, Raphael
  - Minutes. 1770, novembre - 1770, décembre, novembre 1770 - décembre 1770; MC/ET/XXXIX/533
  - Minutes. 1771, janvier - 1771, mars, janvier 1771 - mars 1771; MC/ET/XXXIX/534
  - Minutes. 1771, avril - 1771, juin, avril 1771 - juin 1771; MC/ET/XXXIX/535
    - HANSSY (Antoine de) menuisier des bat. du Roi r. Saint-Antoine paroisse Saint-Paul § Mise en apprentissage pour 3 ans par... maître Laurent de H., son fils, 14 ans chez Claude PREUDHOMME marchand b de P. moy 200 £., 8 avril 1623; MC/ET/XXXIX/535; fol. 116
      contrat d'apprentissage; Hanssy, Antoine de
    - BERTHAULT (Antoine) maître peintre à Saint-Denis en France § Bail pour 3 ans au profit de. .. d'une maison à SAINT DENIS en France au coin de la gde rue Saint-Marcel moy. 90 £. par an., 22 avril 1623; MC/ET/XXXIX/535; fol. 133
      bail; Berthault, Antoine
    - PORCHEUX près Chaumont en Vexin § Bail d'une maison et terres en dépendent, 29 avril 1623; MC/ET/XXXIX/535; fol. 144
      bail
    - S/te/ OPPORTUNE (fabrique) § Bail durant 6 ans par l'oeuvre de fabrique Sainte-OPPORTUNE de terres situées à CHAMPIGNY, 5 mai 1623; MC/ET/XXXIX/535; fol. 152
    - TILLOY / GAMACHES près Abbeville § Bail pour 9 ans d'une maison à TILLOY / GAMACHES moy. 18 L. par an, 10 juillet 1623; MC/ET/XXXIX/535; fol. 220
    - BRODIER (Chrétien) maître plombier fontainier § Quittance à. .. de 1064 L. 16 sols restant due pour vente d'une maison par d. m not. situé r. Saint-Martin proche la porte à l'image Saint-Nicolas le 3-1-1623, 21 juillet 1623; MC/ET/XXXIX/535; fol. 232; fol. 234
      acte de vente; quittance; Brodier, Chrétien
  - Minutes. 1771, juillet - 1771, août, juillet 1771 - août 1771; MC/ET/XXXIX/536
  - Minutes. 1771, septembre - 1771, octobre, septembre 1771 - octobre 1771; MC/ET/XXXIX/537
  - Minutes. 1771, novembre - 1771, décembre, novembre 1771 - décembre 1771; MC/ET/XXXIX/538
  - Minutes. 1772, janvier - 1772, mars, janvier 1772 - mars 1772; MC/ET/XXXIX/539
  - Minutes. 1772, avril - 1772, mai, avril 1772 - mai 1772; MC/ET/XXXIX/540
  - Minutes. 1772, juin - 1772, juillet, juin 1772 - juillet 1772; MC/ET/XXXIX/541
  - Minutes. 1772, août - 1772, octobre, août 1772 - octobre 1772; MC/ET/XXXIX/542
  - Minutes. 1772, novembre - 1772, décembre, novembre 1772 - décembre 1772; MC/ET/XXXIX/543
  - Minutes. 1773, janvier - 1773, mars, janvier 1773 - mars 1773; MC/ET/XXXIX/544
  - Minutes. 1773, avril - 1773, juin, avril 1773 - juin 1773; MC/ET/XXXIX/545
    - CORDIER de LAUNAY (Renée Pélagie) épouse de M. le Marquis de SADE § Sentence qui nomme Renée Pélagie CORDIER de LAUNAY, Madame de SADE, Curatrice ad hoc de ses enfants + renonciation à la communauté avec son mari, 2 avril 1773 - 21 avril 1773; MC/ET/XXXIX/545
      décision de justice
  - Minutes. 1773, juillet - 1773, septembre, juillet 1773 - septembre 1773; MC/ET/XXXIX/546
  - Minutes. 1773, octobre - 1773, décembre, octobre 1773 - décembre 1773; MC/ET/XXXIX/547
  - Minutes. 1774, janvier - 1774, février, janvier 1774 - février 1774; MC/ET/XXXIX/548
  - Minutes. 1774, mars - 1774, avril, mars 1774 - avril 1774; MC/ET/XXXIX/549
  - Minutes. 1774, mai - 1774, juin, mai 1774 - juin 1774; MC/ET/XXXIX/550
  - Minutes. 1774, juillet - 1774, septembre, juillet 1774 - septembre 1774; MC/ET/XXXIX/551
  - Minutes. 1774, octobre - 1774, décembre, octobre 1774 - décembre 1774; MC/ET/XXXIX/552
  - Minutes. 1775, janvier - 1775, février, janvier 1775 - février 1775; MC/ET/XXXIX/553
    - BOURRELIER du Roi TREMBLAY (Jean-Nicolas) demeurant rue des Petits-Champs § Quittance au comte et à la comtesse de SADE., 19 janvier 1775; MC/ET/XXXIX/553
      quittance; Tremblay, Jean Nicolas
    - VERNISSEUR du ROI MARTIN (Etienne, Simon) + § Quittance au comte et à la comtesse de SADE., 19 janvier 1775; MC/ET/XXXIX/553
      Artisans XVIIIe siècle, par M. Rambaud et C. Grodecki, 1956-1977 ( fichier papier entièrement dématérialisé; voir contexte dans le Plan d’orientation général - Notaires de Paris, guides thématiques du Minutier).
      quittance; Martin, Etienne, Simon
    - TAPISSIER marchand PREMIAT (Pierre) demeurant rue Pastourelle § Quittance au compte et à la comtesse de SADE., 19 janvier 1775; MC/ET/XXXIX/553
      quittance; Premiat, Pierre
    - GUEUDET (Eloy), maître fabricant de galons, demeurant une Neuve Saint-Denis § Quittance par Elizabeth-Marguerite SANE, Veuve de Eloy GUEUDET d'une somme de 270 livres, au comte et à la comtesse de SADE., 19 janvier 1775; MC/ET/XXXIX/553
      quittance; Gueudet, Eloy
    - GALONNIER maître GUEUDET (Eloy) demeurant rue Neuve-Saint-Denis § Quittance au comte et à la comtesse de SADE, 19 janvier 1775; MC/ET/XXXIX/553
    - MASSON (Marie Madeleine) épouse de Claude René CORDIER de MONTREUIL, président en la cour des Aydes de Paris. § Règlement par Marie Madeleine MASSON des dettes contractées par Louis Donatien Alphonse, comte de SADE, son gendre, envers 18 fournisseurs et au paiement desquelles il était condamné par sentence du Châtelet., 19 janvier 1775; MC/ET/XXXIX/553
      Masson, Marie Madeleine
    - MONTREUIL (Claude René CORDIER de) Président de la cour des Aydes de Paris. § Règlement par Marie Madeleine MASSON, épouse de Claude René CORDIER de MONTREUIL des dettes contractées par Louis Donatien Alphonse, comte de SADE, son gendre à cause de sa fille Renée Pélagie., 19 janvier 1775; MC/ET/XXXIX/553
      Montreuil, Claude René Cordier de
    - SIGLY (François) tailleur en corps de la reine et tailleur ordinaire de la comtesse d'Artois, demeurant quai de l'Ecole § Quittance par François SIGLY d'une somme de 386 livres, à Paris Donatien Alphonse, comte de SADE, et Renée Pélagie CORDIER de MONTREUIL, sa femme, 19 janvier 1775; MC/ET/XXXIX/553
      quittance; Sigly, François
    - TAILLEUR du corps de la reine et ordinaire de la comtesse d'Artois SIGLY (François) demeurant rue de l'Ecole § Quittance au comte et à la comtesse de SADE., 19 janvier 1775; MC/ET/XXXIX/553
    - DAVAUX (René, Pierre, Samuel) maître brodeur, demeurant rue Saint-Denis. § Quittance par. .. d'une somme de 105 livres, au comte et à la comtesse de SADE., 19 janvier 1775; MC/ET/XXXIX/553
      quittance; Davaux, René, Pierre, Samuel
    - FIXON (Pierre) Sculpteur demeurant rue Meslay § Quittance par .. d'une somme de 800 ltz pour le remboursement d'un billet de 962 livres souscrit par Louis, Donatien, Alphonse, comte de SADE en date du 10 mai 1771., 19 janvier 1775; MC/ET/XXXIX/553
      quittance; Fixon, Pierre
    - TREMBLAY (Jean Nicolas) bourrelier du roi demeurant rue des Petits-Champs § Quittance par Jean Nicolas TREMBLAY d'une somme de 400 livres, à Laus Donadieu Alphonse, comte de SADE et à Renée Pélagie CORDIER de MONTREUIL, sa femme., 19 janvier 1775; MC/ET/XXXIX/553
    - MARTIN (Etienne); MARTIN (Simon) vernisseur du roi. § Quittance par Jean GUYOT, chargé de la succession de. .. d'une somme de 120 ltz, à Louis Donatien Alphonse, comte de SADE et Renée Pelagie CORDIER de MONTREUIL, sa femme., 19 janvier 1775; MC/ET/XXXIX/553
      quittance; Martin, Etienne; Martin, Simon
    - PREMIAT (Pierre) marchand tapissier demeurant rue Pastourelle § Quittance par... d'une somme de 598 l., 10 s., à Laus Donatien Alphonse, marquis de SADE, et sa femme, Renée Pelagie CORDIER de MONTREUIL., 19 janvier 1775; MC/ET/XXXIX/553
    - RIESENER (Jean-Henry) ébéniste du roi, demeurant à l'Arsenal § Quittance par .. d'une somme de 325 livres au comte et à la comtesse de SADE., 19 janvier 1775; MC/ET/XXXIX/553
      quittance; Riesener, Jean-Henry
    - HOUET (François-Edme) maître tapissier § Quittance par Jean François BARBIER, cessionnaire de. .. d'une somme de 3033 livres, pour règlement d'une dette, à Louis, Donatien, Alphonse, comte de SADE et sa femme, Renée Pélagie CORDIER de MONTREUIL., 19 janvier 1775; MC/ET/XXXIX/553
      quittance; Houet, François-Edme
    - BRODEUR maître DAVAUX (René, Pierre, Samuel) demeurant rue Saint-Denis § Quittance au comte et à la comtesse de SADE., 19 janvier 1775; MC/ET/XXXIX/553
    - SCULPTEUR FIXON (Pierre) demeurant rue Meslay § Quittance au comte de SADE en remboursement d'un billet souscrit par ce dernier .., 19 juillet 1775; MC/ET/XXXIX/553
  - Minutes. 1775, mars - 1775, avril, mars 1775 - avril 1775; MC/ET/XXXIX/554
    - SARTINE (Antoine, Raymond, Jean, Gualbert Gabriel de) comte d'Abbeville, sr de Nogent-les-Vierges, Mortefontaine, Ville Saint-Paul, Granville-les-Granges, Bouleux et a.l., Secrétaire d'Etat du département de la Marine, demeurant en son hôtel rue de Gramont § Signature et Ratification par Antoine, Raymond, Jean, Gualbert Gabriel de SARTINE au contrat de mariage entre Jacques de COLABAU de JULIENAS et Marie Anne Charlotte MAUTEMPS, 19 avril 1775; MC/ET/XXXIX/554
      contrat de mariage; Sartine, Antoine, Raymond, Jean, Gualbert Gabriel de
  - Minutes. 1775, mai - 1775, juin, mai 1775 - juin 1775; MC/ET/XXXIX/555
    - TROUARD (Louis-François) Intendant et Contrôleur des bâtiments du roi, demeurant rue Montorgueil. § Devis et Marché entre... et Jean RONDEL, maître maçon entrepreneur de bâtiments, pour des ouvrages de maçonnerie à exécuter place Louis Quinze, sur un terrain acquis par... du Bureau de l'Hôtel de ville de Paris., 6 juin 1775; MC/ET/XXXIX/555
      devis; marché; Trouard, Louis-François
    - MAÇONNERIE (Ouvrages de) § Devis et Marché d'... a effectuer place Louis Quinze, entre Louis-François TROUARD, intendant et Cout/r/ des bâtiments du roi et son beau-père, Jean RONDEL, maçon et entrepreneur, à raison de 15 livres la Foise, avec les meilleurs matériaux et payés en 6 règlements pour lesquels le sr TROUARD hypothèque tous ses biens .., 6 juin 1775; MC/ET/XXXIX/555
      devis; marché
    - MAÇON maître et entrepreneur de bâtiments RONDEL (Jean) demeurant rue Montorgueil § Devis et Marché d'ouvrages de maçonnerie à exécuter Place Louis XV, 6 juin 1775; MC/ET/XXXIX/555
      devis; marché; Rondel, Jean
    - (INTENDANT et CONTROLEUR des) BATIMENTS du Roi TROUARD (Louis-François) demeurant rue Montorgueil § Devis et Marché d'ouvrages de maçonnerie a exécuter Place Louis XV., 6 juin 1775; MC/ET/XXXIX/555
    - LA FORTELLE (Henry Louis de) ou DELAFORTELLE, avocat en Parlement, demeurant rue de l'Aiguillerie. § Inventaire à la requête de Henry Louis de LA FORTELLE après le décès d'Antoinette Marie BROUSSE, son épouse, en son nom et comme tuteur d'Elizabeth Henriette et Ange Martial, leurs enfants mineurs., 21 juin 1775; MC/ET/XXXIX/555; 16 folios
      inventaire; La Fortelle, Henry Louis de
  - Minutes. 1775, juillet - 1775, septembre, juillet 1775 - septembre 1775; MC/ET/XXXIX/556
  - Minutes. 1775, octobre - 1775, décembre, octobre 1775 - décembre 1775; MC/ET/XXXIX/557
    - MATHÉMATICIEN RAYNAUD de SAINT-LAMBERT (Jean) originaire de Narbonne, demeurant rue de Picpus § Contrat de mariage avec Madeleine-Henriette MARTIGNIER LA COUR, 9 octobre 1775; MC/ET/XXXIX/557
      contrat de mariage; Raynaud de Saint-Lambert, Jean
    - MARTIGNIER LA COUR (Madeleine Henriette) demeurant rue de Picpus § Contrat de mariage entre Madeleine Henriette MARTIGNIER LA COUR et Jean RAYNAUD de SAINT-LAMBERT, mathématicien., 9 octobre 1775; MC/ET/XXXIX/557
      contrat de mariage; Martignier La Cour, Madeleine Henriette
    - RAYNAUD de SAINT-LAMBERT (Jean) mathématiciens originaire de Narbonne, demeurant rue de Picpus § Contrat de mariage entre Jean RAYNAUD de SAINT-LAMBERT et Madeleine-Henriette MARTIGNIER LA COUR, 9 octobre 1775; MC/ET/XXXIX/557
    - POUPART (Antoine); POUPART (Mathieu) miroitier du roi. § Signature de Marie-Madeleine MORTIER, épouse de .. au contrat de mariage entre Jeanne-Cécile PISSEAU et Mathurin Louis FRANÇOIS, receveur des droits du canal de Briare., 4 décembre 1775; MC/ET/XXXIX/557
      contrat de mariage; Poupart, Antoine; Poupart, Mathieu
  - Minutes. 1776, janvier - 1776, février, janvier 1776 - février 1776; MC/ET/XXXIX/558
  - Minutes. 1776, mars - 1776, avril, mars 1776 - avril 1776; MC/ET/XXXIX/559
  - Minutes. 1776, mai - 1776, juin, mai 1776 - juin 1776; MC/ET/XXXIX/560
  - Minutes. 1776, juillet - 1776, août, juillet 1776 - août 1776; MC/ET/XXXIX/561
  - Minutes. 1776, septembre - 1776, octobre, septembre 1776 - octobre 1776; MC/ET/XXXIX/562
  - Minutes. 1776, novembre - 1776, décembre, novembre 1776 - décembre 1776; MC/ET/XXXIX/563
  - Minutes. 1777, janvier - 1777, mars, janvier 1777 - mars 1777; MC/ET/XXXIX/564
  - Minutes. 1777, avril - 1777, juin, avril 1777 - juin 1777; MC/ET/XXXIX/565
  - Minutes. 1777, juillet - 1777, septembre, juillet 1777 - septembre 1777; MC/ET/XXXIX/566
  - Minutes. 1777, octobre - 1777, décembre, octobre 1777 - décembre 1777; MC/ET/XXXIX/567
  - Minutes. 1778, janvier - 1778, mars, janvier 1778 - mars 1778; MC/ET/XXXIX/568
  - Minutes. 1778, avril - 1778, mai, avril 1778 - mai 1778; MC/ET/XXXIX/569
  - Minutes. 1778, juin - 1778, août, juin 1778 - août 1778; MC/ET/XXXIX/570
  - Minutes. 1778, septembre - 1778, décembre, septembre 1778 - décembre 1778; MC/ET/XXXIX/571
  - Minutes. 1779, janvier - 1779, février, janvier 1779 - février 1779; MC/ET/XXXIX/572
  - Minutes. 1779, mars - 1779, avril, mars 1779 - avril 1779; MC/ET/XXXIX/573
  - Minutes. 1779, mai - 1779, juin, mai 1779 - juin 1779; MC/ET/XXXIX/574
  - Minutes. 1779, juillet - 1779, septembre, juillet 1779 - septembre 1779; MC/ET/XXXIX/575
  - Minutes. 1779, octobre - 1779, décembre, octobre 1779 - décembre 1779; MC/ET/XXXIX/576
  - Minutes. 1780, janvier - 1780, mars, janvier 1780 - mars 1780; MC/ET/XXXIX/577
  - Minutes. 1780, avril - 1780, juin, avril 1780 - juin 1780; MC/ET/XXXIX/578
  - Minutes. 1780, juillet - 1780, septembre, juillet 1780 - septembre 1780; MC/ET/XXXIX/579
    Attention: acte(s) coté(s) en Réserve
    - Testament déposé par et de Jean-Baptiste Jacques Élie de Beaumont., 1er août 1780; MC/RS//1491
      A l'acte sont annexés cinq plans qui détaillent les constructions d'une usine à papier.
      Cote originelle du document:
      MC/ET/XXXIX/579
      Informations concernant le classement et la cotation du document:
      Acte coté en Réserve.